【裁判字號】    97,消債更,850
【裁判日期】    971219
【裁判案由】    更生事件
【裁判全文】
臺灣臺北地方法院民事裁定           97年度消債更字第850號
聲  請  人
即債務人    甲○○
上列當事人聲請消費者債務清理事件，本院裁定如下：
    主  文
債務人甲○○自中華民國97年12月19日上午十二時起開始更生程
序。
命司法事務官進行本件更生程序。
    理  由
一、按法院開始更生程序之裁定，應載明其年、月、日、時，並
    即時發生效力。次按法院裁定開始更生或清算程序後，得命
    司法事務官進行更生或清算程序，必要時得選任律師、會計
    師或其他適當之自然人或法人一人為監督人或管理人。消費
    者債務清理條例第45條第1項、第16條第1項分別定有明文。
二、本件債務人主張：其前因從債務逾期須負連帶清償責任，致
    薪資遭法院強制執行，及家庭支出龐大情形下，向華南商業
    銀行股份有限公司、美商美國運通銀行股份有限公司、荷商
    荷蘭銀行股份有限公司、渣打國際商業銀行股份有限公司、
    遠東國際商業銀行股份有限公司、台新國際商業銀行股份有
    限公司、中國信託商業銀行股份有限公司、友邦國際信用卡
    股份有限公司、台灣美國運通國際股份有限公司、台北富邦
    商業銀行股份有限公司、新裕資產管理股份有限公司等多家
    金融機構申請信用卡、信用貸款，致累積債務達新台幣 (
    下同)0000000 元，有不能清償債務情事，後經依金融主管
    機關協調成立之中華民國銀行公會會員辦理消費金融案件無
    擔保債務協商機制與金融機構達成分期還款協議，同意自民
    國95年12月起，分120期，每月還款22408元方式償債，已繳
    交15期，協商當時係任職於台北市政府環境保護局木柵垃圾
    焚化廠，每月所得約3萬2千元，扣除法院每月扣款10795元
    後，所剩餘月薪僅2萬餘元，而其每月尚須支出付個人生活
    費、配偶及二名子女教育、生活費、家庭雜支等開銷，現並
    無其他兼職工作，因不可歸責於己之事由，致使履行已成立
    之協商內容顯有困難，且其無擔保或無優先權之債務總額未
    逾1200萬元，復未經法院裁定開始清算程序或宣告破產，爰
    向本院聲請更生等語。經查：債務人所主張之上開事實，業
    據提出前置協商退件通知書、存證信函、財產及收入狀況說
    明書、債權人清冊、債務人清冊、協議書、財團法人金融聯
    合徵信中心當事人綜合信用報告、債務協商繳款明細、財產
    歸屬資料清單、95、96年度所得資料清單、薪資單、收支明
    細表、法院執行命令通知書、殘障手冊、戶籍謄本、死亡證
    明書、存摺等為證，核閱屬實，此外，本件又查無債務人有
    消費者債務清理條例第6條第3項、第8條或第46條各款所定
    駁回更生聲請之事由存在，則債務人聲請更生，應屬有據；
    並依上開規定命司法事務官進行本件更生程序，爰裁定如主
    文。
中    華    民    國    97    年    12    月    19    日
              民事第二十二庭法      官  熊志強
上為正本係照原本作成
本件不得抗告
本裁定已於97年12月19日上午12時公告。
中    華    民    國    97    年    12    月    19    日
                            書  記  官  游曉婷


司法院資訊處製作；財團法人民間司法改革基金會備份。
